臺灣高等法院臺南分院刑事判決
　　　　　　　　　　　　　　　　 94年度上易字第501號　Ａ
上　訴　人　臺灣雲林地方法院檢察署檢察官
被　　　告　甲○○
上列上訴人因被告家暴傷害等案件，不服臺灣雲林地方法院94年
度簡上字第34號中華民國94年7月5日第二審判決（起訴案號：臺
灣雲林地方法院檢察署93年度發查偵字第6號），提起上訴，本
院判決如下：
    主  文
上訴駁回。
    理  由
一、公訴意旨另以：93年4月12日下午4時50分，被告甲○○與李
    應權基於共同傷害及毀損（共犯毀損部分經公訴檢察官當庭
    擴張）之犯意，由甲○○以腳踢壞乙○○所有廚房之鋁門紗
    網，並以此方法進入廚房內，徒手抓住正持菜刀切菜之乙○
    ○，將之拉出屋外，再由李應權持未扣案之鐵管（有時稱鐵
    棍）毆打，致乙○○受有頭部外傷併頭皮裂傷、前額裂傷及
    左手裂傷等傷害，因認被告涉有刑法第277條第1項普通傷害
    及同法第354條之毀損罪等語。
二、檢察官提出之證據：
  1.告訴人乙○○之指訴。
  2.證人王堯墩之證述，及慈愛綜合醫院急診病歷、急診醫囑單
    、急診護理評估記錄表及診斷證明書（見原審卷及93他323
    號卷第6頁）等。
三、被告甲○○之辯解及辯護人之辯護：
  1.被告之辯解：
    伊沒有在現場，不知鋁門紗網如何被踢破，且如果伊在現場
    ，一定是伊動手打，且伊身上一定會有瘀青，不可能讓伊父
    親打等語。
  2.辯護人之辯護：
    被告當時並不在現場。
四、本院之判斷：
  1.告訴人之告訴，係以使被告受刑事訴追為目的，是陳述是否
    與事實相符，仍應調查其他證據以資審認，最高法院25年臺
    上字第1300號著有判例參照。
  2.證人乙○○於原審法院審理時結證稱：當時係甲○○踢破門
    進來，他抓住伊的手，拖出去讓他父親打，他只有抓伊而已
    ，是他父親拿鐵條打伊，打伊頭及身體好幾個地方等語（詳
    見原審法院94年6月21日上午審理筆錄第14、15頁），觀之
    證人乙○○已高齡64歲（29年7月19日生），其行動力自應
    隨年齡之增長，略受影響，而相較於被告李應權、甲○○2
    人分別為55歲、26歲之年紀，相隔近10歲、40歲，若果乙○
    ○確有遭甲○○抓住手之情，其行動力受限可想而知，且遭
    被告李應權手持鐵管（鐵棍），對於幾乎沒有行動力之乙○
    ○毆打，其傷勢，應非如此。又證人乙○○如能自26歲之被
    告甲○○手中脫困，觀之卷附之慈愛綜合醫院診斷證明書、
    急診病歷、急診醫囑單及急診護理評估記錄表之記載內容，
    並無證人「手部瘀傷」之情，而僅有左手裂傷之傷勢，由此
    可知，證人「並無遭人以手抓住」之情，復查共同被告李應
    權被告訴人持刀追打時，尚且跌倒在地，有照片兩張附卷（
    93年度發查偵字第6號卷第38頁）可稽，按該照片顯示僅告
    訴人與共同被告李應權跌倒在地，手持鐵條抵擋告訴人，被
    告甲○○並未在場，設被告甲○○在場，豈有任令伊父跌倒
    在地遭告訴人毆打，而未上前救助之理，是故證人即告訴人
    乙○○供述被告甲○○以手抓住伊，讓其父親打伊等情，顯
    與事實不符。
  3.再者，證人王堯墩於原審法院審理時結證稱：證人就診時生
    命現象穩定，沒有生命危險，也沒有住院，認定是輕傷，如
    果一般持鐵條毆打之方式，對方生氣，要讓病人致死的話，
    病人不可能輕傷，有可能造成頭骨凹陷、骨折，如果用力打
    的話，可能會造成骨頭碎裂等語（詳見原審法院94年6月21
    日下午審理筆錄第4、5頁），又參以上揭慈愛綜合醫院診斷
    證明書、急診病歷、急診醫囑單及急診護理評估記錄表等資
    料，其內僅有皮肉傷，並無骨頭碎裂情形。若果乙○○之手
    遭被告甲○○抓住，而由李應權持鐵管（鐵條）下手為之，
    而李應權當時係為電纜線一事前去理論，其情緒應無平和，
    下手自無留情之理。然依上述乙○○所受之傷勢，可知乙○
    ○應有充裕時間閃躲或抵抗之情，準此，足見證人乙○○所
    述被告甲○○有參與之情，應與事實不合，且指證甲○○為
    傷害者，僅有告訴人乙○○之指證而已，卷附之照片及其證
    據，無從佐證其實。
  4.綜上所述，被告甲○○就被告李應權毀損鋁門紗網及傷害乙
    ○○之行為，既不在現場，顯無行為分擔，又無犯意聯絡，
    而無參與該等犯行，應係事實，被告甲○○及其辯護人所辯
    ，堪認非無理由，應認可採。
  5.至於檢察官於原審法院審理期日時方依證人乙○○於原審審
    理時證稱：伊煮飯時，孫子還沒回家，是他們在打時，伊孫
    子剛好回來等語（詳見原審94年6月21日上午審理筆錄第17
    頁），提出請求傳喚證人乙○○孫女到庭說明其看到之情形
    ，惟該證人乙○○前於警詢、偵查時既已到庭證述其案發經
    過，其證人顯非於審判庭時方產生，檢察官未於警訊、偵查
    時極盡搜集證據之能事，卻在審判庭日時以證人之一句話當
    作偵查及搜集證據之方法，顯與刑事訴訟制度不合，而有延
    滯訴訟之情，況證人亦即被害人乙○○既已到庭將其親身經
    歷陳述於審判庭，本院自可依此據以判斷，而檢察官所述之
    證人乙○○之孫女是否確實看見，顯不影響本院之判斷，本
    院自無庸准其聲請傳喚，附為說明。
五、綜上所述，此部分依公訴人所提之證據，尚不足以認定被告
    甲○○確有與被告李應權共同毀損鋁門紗網及傷害乙○○等
    行為。被告及辯護人所為無罪之答辯，應可採信，原審經審
    理後，以查無積極之事證足資證明被告有前揭犯行，依前開
    說明及判例意旨，因予諭知被告無罪之判決核無不合。檢察
    官上訴意旨引用告訴人書狀仍執前詞指摘原判決不當為無理
    由，應予駁回。
據上論結，應依刑事訴訟法第368條，判決如主文。
本案經檢察官羅清溪到庭執行職務。
中　　華　　民　　國　　94　　年　　11　　月　　29　　日
                  刑事第三庭 　 審判長法　官　陳義仲
　　　                                法　官　陳顯榮
　　　                                法　官　宋明蒼
以上正本證明與原本無異。
不得上訴。
　　　　　　　　　　　　　　　　　　　書記官　尤乃玉
中　　華　　民　　國　　94　　年　　11　　月　　30　　日
